【裁判字號】    98,審訴,207
【裁判日期】    980424
【裁判案由】    違反毒品危害防制條例
【裁判全文】
臺灣新竹地方法院宣示判決筆錄         98年度審訴字第207號
公  訴  人  臺灣新竹地方法院檢察署檢察官
被      告  乙○○
指定辯護人  本院公設辯護人  甲○○
上列被告因違反毒品危害防制條例一案，經檢察官提起公訴（98
年度毒偵字第334 號）後，聲請本院改依協商程序而為判決，於
中華民國98年4 月24日下午4 時在本院刑事第十一法庭宣示判決
，出席職員如下：
法官起立朗讀判決主文、犯罪事實要旨、處罰條文，及告以上訴
限制、期間並提出上訴狀之法院，且諭知記載其內容：
一、主  文：
    乙○○施用第一級毒品，累犯，處有期徒刑拾壹月，扣案的
    海洛因壹包毛重零點伍公克，沒收銷燬之；另扣案之注射針
    筒壹支，沒收之。又施用第二級毒品，累犯，處有期徒刑柒
    月，扣案之甲基安非他命壹包毛重壹公克，沒收銷燬之。主
    刑部分應執行有期徒刑壹年月。
二、犯罪事實要旨：
（一）乙○○前曾於(1)民國93年11月間，因違反毒品危害防制條
      例案件，經本院於94年9 月25日，以94年度竹簡字第114
      號判決，判處有期徒刑4 月，嗣於94年10月17日確定。(2)
      又於94年5 月間，因違反毒品危害防制條例案件，經本院
      於94年10月25日，以94年度訴字第536 號判決，判處有期
      徒刑7 月，嗣於94年11月28日確定。(3)又於95年3 月間，
      因違反毒品危害防制條例案件，經本院於95年6 月28日，
      以95年度訴字第406 號判決，分別判處有期徒刑8 月、5
      月，並經定應執行刑為有起徒刑11月，嗣於95年7 月21日
      確定。上開(1)(2)案件，經本院於95年4 月11日，以95年度
      聲字第451 號裁定，定應執行刑為有期徒刑10月確定。上
      開各案件接續執行，並於95年3 月10日入監執行，於96年
      5 月24日因縮短刑期假釋付保護管束出監，其保護管束期
      間原應至96年12月19日始行屆滿，惟依96年7 月16日生效
      施行之中華民國九十六年罪犯減刑條例第2 條第2 項前段
      之規定，時值假釋中之人犯，於該條例施行之日起，視為
      已依同條例第2 條第1 項第3 款規定減其宣告刑2 分之1
      ，毋庸聲請裁定減刑，因而已執畢刑期，上開案件應視為
      於96年7 月16日執行完畢。
（二）乙○○前於93年5 月間，因施用第一級毒品案件，經本院
      以93年度毒聲字第132 號裁定送觀察、勒戒，並於93年5
      月13日入所執行觀察勒戒後，認無繼續施用毒品傾向，於
      93年6 月9 日因無繼續施用毒品傾向出所執行完畢，嗣經
      臺灣新竹地方法院檢察署檢察官於93年6 月30日，以93年
      度毒偵字第512 號為不起訴處分確定。
（三）乙○○不知警惕，又於93年11月間，因施用第二級毒品案
      件，經本院於94年9 月25日，以94年度竹簡字第114 號判
      決，判處有期徒刑4 月，嗣於94年10月17日確定。其執行
      情形詳如前述（一）。
（四）乙○○竟不知警惕，又於94年5 月間，因施用第一級毒品
      案件，經本院於94年10月25日，以94年度訴字第536 號判
      決，判處有期徒刑7 月，嗣於94年11月28日確定。其執行
      情形詳如前述（一）。
（五）乙○○仍不知警惕，又於95年3 月間，因施用第一級、第
      二級毒品案件，經本院於95年6 月28日，以95年度訴字第
      406 號判決，分別判處有期徒刑8 月、5 月，並經定應執
      行刑為有期徒刑11月，嗣於95年7 月21日確定。其執行情
      形詳如前述（一）。
（六）乙○○不知悔改，又於97年9 月間，因施用第一級、第二
      級毒品案件，經本院於97年11月20日，以97年度訴字第9
      60號判決，分別判處有期徒刑10月、6 月，嗣於97年12月
      19日確定，現正執行中。
（七）乙○○竟不知悔改，又於97年12月間，因施用第一級、第
      二級毒品案件，經本院於98年2 月27日，以98年度審訴字
      第7 號判決，分別判處有期徒刑11月、7 月，並經定應執
      行刑為有期徒刑1 年3 月，嗣於98年3 月23日確定。
（八）乙○○仍不知悔改，於前開觀察、勒戒處分執行完畢釋放
      後5 年內，(1)復基於施用第一級毒品海洛因的犯罪意思，
      於98年2 月4 日晚上11時許，在新竹市○○路○ 段277 巷
      15弄5 號3 樓內，以將海洛因粉末置入針筒內加水再注射
      之方式，施用第一級毒品海洛因1 次。(2)另基於施用第二
      級毒品甲基安非他命的犯罪意思，於上開時、地，以將甲
      基安非他命置於玻璃球內，再以火燒烤，吸其煙霧之方式
      ，施用第二級毒品甲基安非他命1 次。嗣於98年2 月5日
      晚上6 時15分許，為警在上址查獲，並扣得其所有的海洛
      因1 包毛重0.5 公克、甲基安非他命1 包毛重1 公克、注
      射針筒1 支等物，經警採集其尿液送檢驗結果，呈現嗎啡
      、可待因、安非他命、甲基安非他命陽性反應，始悉上情
      。
三、處罰條文：
    毒品危害防制條例第10條第1 項、第2 項、第18條第1 項前
    段，刑法第11條、第47條第1 項、第51條第5 款、第38條第
    1 項第2 款。
四、協商判決除有刑事訴訟法第455 條之4 第1 項第1 款於本訊
    問程序終結前，被告撤銷協商合意或檢察官撤回協商聲請者
    ；第2 款被告協商之意思非出於自由意志者；第4 款被告所
    犯之罪非第455 條之2 第1 項所定得以協商判決者；第6 款
    被告有其他較重之裁判上一罪之犯罪事實者；第7 款法院認
    應諭知免刑或免訴、不受理者情形之一，及違反同條第2 項
    「法院應於協商合意範圍內為判決；法院為協商判決所科之
    刑，以宣告緩刑或2 年以下有期徒刑、拘役或罰金為限」之
    規定者外，檢察官與被告均不得上訴。
五、如有前項得上訴之情形，得自收受宣示判決筆錄送達之日起
    10日內，向本院提出上訴書狀，上訴於第二審法院。
中    華    民    國    98    年    4     月    24    日
                  刑事第九庭書  記  官  蕭汝芳
                            審判長法官  馮俊郎
以上筆錄正本係照原本作成
中    華    民    國    98    年    4     月    24    日
                            書  記  官  蕭汝芳
附錄本案處罰實體法條全文：
毒品危害防制條例第10條第1 項、第2 項：
施用第一級毒品者，處6 月以上5 年以下有期徒刑。
施用第二級毒品者，處3 年以下有期徒刑。


司法院資訊處製作；財團法人民間司法改革基金會備份。
